Minutes et répertoires du notaire Antoine I BELOT, 2 janvier 1683 - 3 avril 1710 (étude II)
Archives nationales
- Minutes de Antoine I BELOT, janvier 1683 - juillet 1710; MC/ET/II/282 - MC/ET/II/365
  - Minutes. 1707, août - 1707, décembre, août 1707 - décembre 1707; MC/ET/II/360
    - Obligation par Alexandre Bertrand, maître danseur et joueur des Menus-Plaisirs du roi, demeurant rue de la Verrerie, et Sulpice Gasteau, sa femme, de 1242 livres envers Pierre Larcher, ancien syndic des écrivains jurés, en garantie de laquelle les époux Bertrand hypothèquent la loge qu’ils possèdent dans le préau de la foire Saint-Germain. La somme empruntée est destinée à couvrir en partie les frais d’agrandissement de la loge., 17 décembre 1707; MC/ET/II/360
      inventaire après décès; Saint-Sépulcre (rue du); Vabois, Philippe; Coquelay, Catherine; avocat au parlement (Ancien Régime)
    - Inventaire après décès de Philippe Vabois, avocat au parlement et audiencierdu prévôt des bandes du régiment des gardes françaises, rue du Sépulcre, époux de Catherine Coquelay, 31 décembre 1707 - 1707; MC/ET/II/360
    - De Lure (René) maître graveur rue de la Juiverie § renonciation, 19 janvier 1708; MC/ET/II/360
      De Lure, René
  - Minutes. 1708, janvier - 1708, avril, janvier 1708 - avril 1708; MC/ET/II/361
    - Testament de Marie Jambon, fille majeure, rue des Lombards, 11 janvier 1708; MC/ET/II/361
      testament; Lombards (rue des); Jambon, Marie
    - Inventaire après décès de Claude de Damas-Thiange, marquis de Thiange, rue Courtauvillain, époux de Geneviève Françoise de Harlay, 23 janvier 1708; MC/ET/II/361
      inventaire après décès; Damas-Thiange, Claude de (marquis de Thiange); Harlay, Geneviève-Françoise de
    - Testament de Etienne de Gascq, prêtre, conseiller aumônier ordinaire de Madame, prieur et seigneur de Marestay et Jourvillette, rue Saint-Honoré, 25 janvier 1708; MC/ET/II/361
      testament; Saint-Honoré (rue); Gascq, Etienne de; prêtre
    - Inventaire après décès de Simone de Reims, rue Neuve Saint-Merry, femme de Henri Bazin, avocat au parlement et conseiller du roi, rue Neuve Saint-Merry, 27 janvier 1708; MC/ET/II/361
      inventaire après décès; Neuve-Saint-Merri (rue); Reims, Simone de; Bazin, Henri; avocat au parlement (Ancien Régime)
    - Contrat de mariage entre François Duhamel, 'contrôleur des entrées du pied fourchu' à Paris, rue de la Mortellerie et Marie Martel, fille de Michel Martel, ancien chirurgien major des armées du roi, rue Saint-Jacques-de-la-Boucherie, 11 février 1708; MC/ET/II/361
      contrat de mariage; Mortellerie (rue de la); Saint-Jacques-la-Boucherie (rue); Duhamel, François; Martel, Marie; Martel, Michel; chirurgien
    - Constitution par Nicolas Liévain et son fils Jean-Nicolas, majeur âgé de vingt-neuf ans, de 600 livres de rente, moyennant 12.000 livres, au profit de Jean Brebar, maître des comptes, demeurant rue Sainte-Croix-de-la-Bretonnerie., 18 février 1708; MC/ET/II/361
      La rente est garantie par les biens ci-après: 1° l'office de notaire au Châtelet acheté par ledit Liévain fils, 45.000 livres, le 2 février 1708 devant Belot (les 12.000 livres du principal de la rente serviront aux constituants à payer une partie du prix de cet office), 2° 200 livres de rente sur les aides et gabelles appartenant audit Liévain fils, 3° trois maisons sises à Paris, l'une rue des Gravilliers, louée 1.150 livres, l'autre rue du Cimetière-Saint-Nicolas-des-Champs, où demeurent lesdits Liévain père et fils, dont la valeur locative est de 1.200 livres, la troisième rue Transnonain, derrière la précédente, dont la valeur locative est de 500 livres, 4° une maison avec jardin enclos, terres, prés et vignes située à Épinay-sur-Seine, d'une valeur de 12.000 livres, 5° l'office de juré expert Liévain père, 6° 1.042 livres de rente sur les aides et gabelles appartenant au même.
      Documents du Minutier central concernant l'histoire de l'art (1700-1750), par Mireille Rambaud, tome II [études I à X, soit 2357 actes], Paris, Archives nationales, 1971, p. 126 (instrument de recherche imprimé dématérialisé, certaines notices sont plus détaillées dans la version intégrale accessible en ligne par la rubrique 'Autres instruments de recherche', voir contexte dans le Plan d’orientation général - Notaires de Paris, guides thématiques du Minutier).
    - Quittance par Jean-Nicolas Liévain, notaire au Châtelet, à Nicolas Liévain, son père, de 28.000 livres, tant pour ses droits à la succession de sa mère qu'en avance d'hoirie sur la succession dudit Liévain père., 16 mars 1708; MC/ET/II/361
    - Succession de Philippe Vabois, avocat au parlement et auditeur général des bandes du régiment des gardes françaises, rue du Sépulcre, époux de Catherine Coquelay, 24 mars 1708; MC/ET/II/361
      partage; Saint-Sépulcre (rue du); Vabois, Philippe; Coquelay, Catherine; avocat au parlement (Ancien Régime)
  - Minutes. 1708, mai - 1708, décembre, mai 1708 - décembre 1708; MC/ET/II/362
    - Inventaire après décès de Laurent Coignet de Marmets, conseiller et aumônier du roi, abbé commandataire de l'Abbaye de Quincy, rue des Saint-Pères, 3 mai 1708; MC/ET/II/362
      inventaire après décès; Saints-Pères (rue des); Coignet de Marmets, Laurent; abbé
    - Inventaire après décès de Marie Travois, et son époux Guillaume Le Thellier, 4 mai 1708; MC/ET/II/362
      inventaire après décès; Travois, Marie; Le Thellier, Guillaume
    - Inventaire après décès de Guilaume Le Thellier, maître de musique, grande rue du faubourg Saint-Jacques et son épouse Marie Travois, 4 mai 1708; MC/ET/II/362
      inventaire après décès; Le Thellier, Guillaume; Travois, Marie
    - Lingère - Vente de fonds § Vente par Angelique Marchand, rue Planche Mibray à Jean Baptiste Gouault, mercier, 11 mai 1708; MC/ET/II/362
    - Contrat de mariage entre Jean Lancel, marchand perruquier, l'un des jurés vendeurs et contrôleurs de volailles, rue Jacob et Marie Angélique de la Forest, fille de feu Léonard de La Forest, bourgeois de Paris, rue des Vieux Augustins, 19 mai 1708; MC/ET/II/362
      contrat de mariage; Jacob (rue); Vieux-Augustins (rue des); Lancel, Jean; La Forest, Marie-Angélique de; La Forest, Léonard de; commerçant; coiffeur
    - LA FERTÉ RUELLE DE LA PERTE Ruelle, Jean Claude Ruelle, de maître peintre et sculpteur, sur le font au change dans une maison autrefois à l'enseigne de La Ruchelle d'Orléans § Bail à .., 20 mai 1708; MC/ET/II/362
      bail; Ruelle Jean Claude
    - Dépôt d’une quittance par Thomas Duchesne, l’un des 24 violons de la chambre du roi, demeurant rue Aubry-le-Boucher., 25 mai 1708; MC/ET/II/362
      musicien; dépôt de pièces; Duchesne, Thomas; Aubry-le-Boucher (rue)
    - Succession de Anne Lambert et son époux Jacques Emery, conseiller à la cour des aides, 23 juin 1708; MC/ET/II/362
      partage; Lambert, Anne; Emery, Jacques; conseiller de cour souveraine (Ancien Régime)
    - Succession entre Jacques Emery, conseiller à la cour des Aides et sa femme Anne Lambert, 23 juin 1708; MC/ET/II/362
      partage; Emery, Jacques; Lambert, Anne; conseiller de cour souveraine (Ancien Régime)
    - Testament de Marguerite Mongin, rue des Sept-Voies, femme de Jean Fogue, officier mesureur de grains, 4 juillet 1708; MC/ET/II/362
      testament; Sept-Voies (rue des); Mongin, Marguerite; Fogue, Jean; officier civil (Ancien Régime)
    - Bail pour quatre ans, par Armand-Claude Mollet à Marie-Louise Bombes, fille majeure, d'un appartement dans une maison sise devant la grande écurie du roi, au coin du Carrousel, moyennant 400 livres de loyer annuel., 16 juillet 1708; MC/ET/II/362
    - Dépôt du testament olographe de Marie d'Orléans, duchesse de Nevers, couvent des Carmélites, rue Chapon, 21 juillet 1708; MC/ET/II/362
    - Nemours marie d'Orléans duchesse de § Testament olographe, 21 juillet 1708; MC/ET/II/362
      testament
    - Testament olographe de Françoise Couppé, rue Jean-Pain-Mollet, veuve de Nicolas Perinet, marchand de vin, 26 juillet 1708; MC/ET/II/362
      testament; Jean-Pain-Mollet (rue); Couppé, Françoise; Perinet, Nicolas; commerçant
    - Inventaire après décès de Françoise Couppé, veuve en dernières noces de Nicolas Perinet, marchand de vins et en premières noces de Denis Godard, maître tonnelier, 3 août 1708; MC/ET/II/362
      inventaire après décès; Couppé, Françoise; Perinet, Nicolas; Godard, Denis; commerçant; tonnelier
    - Vente par Julien Deparis, marchand drapier bourgeois de Paris, demeurant rue Saint-Honoré dans la maison à l'enseigne du Grand Monarque, apportée par lui, antérieurement à l'enseigne des Trois coeurs d'or, à Mathias Liévain, garçon marchand drapier, demeurant en cette qualité chez ledit Deparis, assisté et autorisé par Nicolas Liévain, son père, qui s'oblige en son nom jusqu'à ce qu'il ait atteint sa majorité le 24 octobre prochain, du fonds de commerce de draperie, et transport du bail (loyer annuel: 2.000 livres), moyennant le prix des marchandises (15.119 livres 13 sols 9 deniers d'après l'état joint) et 3.000 livres pour le mobilier de la boutique et des magasins., 22 août 1708; MC/ET/II/362
      Pièce jointe: État des marchandises.
    - Contrat de mariage entre Mathieu Corniquet, maître brodeur, rue Thevenet et Louise Marguerite Ranté, fille de René Ranté maître brodeur, petite rue de Cléry, 26 août 1708; MC/ET/II/362
      contrat de mariage; Thévenot (rue); Corniquet, Mathieu; Ranté, Louise-Marguerite; Ranté, Mathieu; brodeur
    - Contrat de mariage entre Louis le Landois, gagne-denier, rue de Gesvres et Marie Rocquelet, fille de feu Claude Rocquelet, maître maçon à Fontaine le Bourg en Normandie, rue de Gesvres, 31 août 1708; MC/ET/II/362
      contrat de mariage; Gesvres (rue de); Le Landois, Louis; Rocquelet, Marie; Rocquelet, Claude; journalier; maçon
    - Contrat de mariage entre Romain Fossoyeur, garçon tapissier, sous les piliers des Potiers d'étain aux Halles et Marie Claude Rollet, fille de Jean Rollet (décédé), marchand fripier, sous les piliers de la Tonnellerie, 23 septembre 1708; MC/ET/II/362
      contrat de mariage; Tonnellerie (piliers de la); Halles (piliers des); Fossoyeur, Romain; Rollet, Marie-Claude; Rollet, Jean; tapissier; commerçant; brocanteur
    - Inventaire après décès de Françoise de Bordeaux, rue des Maçons, veuve de Pierre Martineau, conseiller à la grande chambre du Parlement, 26 septembre 1708; MC/ET/II/362
      inventaire après décès; Bordeaux, Françoise de; Martineau, Pierre
    - HENAULT (François), maître peintre, rue de la Licorne § Convention, 21 octobre 1708; MC/ET/II/362
      Henault, François
    - Quittance par Nicolas Liévain à la comtesse de Villetaneuse de 5.025 livres 10 sols en remboursement d'une obligation de 4.750 livres passée le 30 août 1706 (voir à cette date), et en payement des intérêts., 5 novembre 1708; MC/ET/II/362
    - FURET (André) horloger rue de Gesvres § Bail à .., 5 novembre 1708; MC/ET/II/362
      bail; Furet, André
    - Quittance par Mathias Liévain, marchand drapier bourgeois de Paris, demeurant rue Saint-Honoré à l'enseigne du Grand Monarque, majeur âgé de vingt-cinq ans, à Nicolas Liévain, son père, de 28.000 livres, tant pour ses droits à la succession de sa mère, qu'en avance d'hoirie sur la succession dudit Liévain père., 7 novembre 1708; MC/ET/II/362
      Documents du Minutier central concernant l'histoire de l'art (1700-1750), par Mireille Rambaud, tome II [études I à X, soit 2357 actes], Paris, Archives nationales, 1971, p. 127 (instrument de recherche imprimé dématérialisé, certaines notices sont plus détaillées dans la version intégrale accessible en ligne par la rubrique 'Autres instruments de recherche', voir contexte dans le Plan d’orientation général - Notaires de Paris, guides thématiques du Minutier).
    - Contrat de mariage entre Mathurin Falloux, sieur de la Hunauldière, rue Saint-Claude, Marais du Temple, et Anne Denizot, fille de Julien Denizot, ancien procureur en l'élection du Mans, rue Saint-Claude, Marais du Temple., 11 novembre 1708; MC/ET/II/362
      contrat de mariage; Saint-Claude (rue); Falloux, Mathurin; Denizot, Anne; Denizot, Julien
    - IMBERT (Jean) tourneur § Présent au mariage de Pierre Lucas compagnon ébéniste, 11 novembre 1708; MC/ET/II/362
      contrat de mariage; Imbert, Jean
    - VOISRIOT (Louis) ébéniste § présent au mariage de Pierre Lucas, compagnon ébéniste, 11 novembre 1708; MC/ET/II/362
      contrat de mariage; Voisriot, Louis
    - Contrat de mariage entre Mathurin Falloux, sieur de la Hunaudière, rue Saint-Claude, marais du Temple et Anne Denizot, fille de Julien Denizot, ancien procureur en l'élection de mars, rue Saint-Claude, marais du Temple, 11 novembre 1708; MC/ET/II/362
      contrat de mariage; Falloux, Mathurin; Denizot, Anne; Denizot, Julien
    - Contrat de mariage entre Pierre Lucas, compagnon ébéniste, rue de la Vannerie et Jeanne Tartarin, fille de Jean Tartarin, gagne-denier, rue de la Vannerie, 11 novembre 1708; MC/ET/II/362
      contrat de mariage; Vannerie (rue de la); Lucas, Pierre; Tartarin, Jeanne; Tartarin, Jean; ébéniste; journalier
    - Contrat de mariage entre Christophe Auguste Alexandre, maître menuisier, rue du Sépulcre et Marie-Madeleine Brunel, fille de Louis Brunel (décédé), bourgeois de Paris, rue Férou, 16 novembre 1708; MC/ET/II/362
      contrat de mariage; Férou (rue); Saint-Sépulcre (rue du); Alexandre, Christophe-Auguste; Brunel, Marie-Madeleine; Brunel, Louis; menuisier
    - ALEXANDRE (Christophe Auguste) maître menuisier; rue du Sépulcre § mariage de .. fils de Louis Alexandre maître menuisier, 16 novembre 1708; MC/ET/II/362
      contrat de mariage; Alexandre, Christophe Auguste
    - BONNETIER Vente de fonds § Vente par Guillaume Besnard à Pierre Besnard son fils (13 238 l.), 7 décembre 1708; MC/ET/II/362
  - Minutes. 1709, janvier - 1709, avril, janvier 1709 - avril 1709; MC/ET/II/363
    - Testament de Marie Laurence Le Haguais, rue de la Bourbe, veuve de Jean de Boisset, chevalier seigneur de Haut, maître d'hôtel du roi, 16 janvier 1709; MC/ET/II/363
      testament; Le Haguais, Marie-Laurence; Boisset, Jean de (seigneur de Haut); maître d'hôtel
    - Contrat de mariage entre Guillaume Joublot, bourgeois de Paris, rue de Braque et Hélène Lemé, fille de feu Armel Lemé, menuisier à Ploërmel, quai des Orfèvres, 20 janvier 1709; MC/ET/II/363
      contrat de mariage; Braque (rue de); Orfèvres (quai des); Joublot, Guillaume; Lemé, Hélène; Lemé, Armel; menuisier
    - Testament de Marguerite Ferrand, rue de la Heaumerie, femme de de Coulange, marchand mercier, veuve en premières noces de Simon Jodelet de Vaucouleur, maître d'hôtel, 21 janvier 1709; MC/ET/II/363
      testament; Heaumerie (rue de la); Ferrand, Marguerite; Coulange de; Jodelet de Vaucouleur, Simon; commerçant; maître d'hôtel
    - Contrat de mariage entre Jacques Baudoin, valet de chambre, rue Férou et Marie-Michèle Martel, fille de Jean Martel (décédé), bourgeois de Paris, rue des Fossoyeurs., 3 février 1709; MC/ET/II/363
      contrat de mariage; Férou (rue); Fossoyeurs (rue des); Baudoin, Jacques; Martel, Marie-Michèle; Martel, Jean; employé de maison
    - Inventaire après décès de Jacques Juif, avocat à la cour, rue des Mathurins, époux de Marie Sutac, 4 février 1709; MC/ET/II/363
      inventaire après décès; Mathurins (rue des); Juif, Jacques; Sutac, Marie; avocat
    - Contrat de mariage entre Pierre Von Der Weidt, soldat suisse, servant dans les armées du roi dans la compagnie suisse, Faubourg Saint-Antoine et Perrette Aumet, fille de Pierre Aumet, compagnon orfèvre, rue de la Pelleterie., 11 février 1709; MC/ET/II/363
      contrat de mariage; Pelleterie (rue de la); Saint-Antoine (faubourg); Von Der Weidt, Pierre; Aumet, Perrette; Aumet, Pierre; orfèvre
    - Bail pour quatre ans, par Armand-Claude Mollet à Marie-Catherine Tartarin, pensionnaire pour la danse à l'Opéra, en présence et du consentement de Marie-Catherine Guyot, veuve d'Antoine Tartarin, libraire, sa mère, d'un appartement dans une maison sise en face de la grande écurie du roi, au coin du Carrousel, moyennant 400 livres de loyer annuel., 22 février 1709; MC/ET/II/363
    - Inventaire après décès de Martin Billardé, bourgeois de Paris, rue de la Tisseranderie, époux de Françoise Guimier, 4 mars 1709; MC/ET/II/363
      inventaire après décès; Tixeranderie (rue de la); Billardé, Martin; Guimier, Françoise
    - Inventaire après décès de Louis Bavot, avocat au Parlement, rue Aubry le Boucher, époux de Marie Guérin, 5 mars 1709; MC/ET/II/363
      inventaire après décès; Aubry-le-Boucher (rue); Bavot, Louis; avocat au parlement (Ancien Régime)
    - inventaire après décès de Anne Ribier, veuve de Etienne Charlet, chevalier seigneur d'Esbly, maître d'hôtel ordinaire du roi, rue des Francs-Bourgeois, 15 mars 1709; MC/ET/II/363
      inventaire après décès; Francs-Bourgeois (rue des); Ribier, Anne; Charlet, Etienne (seigneur d'Esbly); maître d'hôtel
    - CHEVALIER (Pierre) entrepreneur des bâtiments du roi bourgeois de Versailles § Bail par .., 16 mars 1709; MC/ET/II/363
      bail; Chevalier, Pierre
    - Inventaire après décès de Jean Duchesne, garçon meunier, les Porcherons, Faubourg Montmartre, époux de Louise Petit, 18 mars 1709; MC/ET/II/363
      inventaire après décès; Montmartre (faubourg); Duchesne, Jean; Petit, Louise; meunier
    - Succession de Noël de Beauvais, conseiller du roi, notaire au Châtelet, rue Coquillière, époux de Geneviève Philipponnat, 7 avril 1709; MC/ET/II/363
      partage; Coquillière (rue); Beauvais, Nöel de; Philipponnat, Geneviève; notaire
    - Partage entre Geneviève Philipponnat, veuve de feu Noël de Beauvais, notaire au Châtelet, et ses enfants des biens de la communauté., 7 avril 1709; MC/ET/II/363
      partage; Beauvais, Noël de (16..-1705); Philipponat, Geneviève; notaire
  - Minutes. 1709, mai - 1709, décembre, mai 1709 - décembre 1709; MC/ET/II/364
    - Contrat de mariage entre François Vedy, marchand épicier, rue Saint-Germain l'Auxerrois et Anne-Michèle Viole, fille de Bertrand Viole, maître tapissier, rue de la Heaumerie, 1er mai 1709; MC/ET/II/364
      contrat de mariage; Heaumerie (rue de la); Saint-Germain-l'Auxerrois (rue); Vedy, François; Viole, Anne-Michèle; Viole, Bertrand; commerçant; commerçant; tapissier
    - Transport par François Doussot, avocat au parlement, en son nom et comme tuteur de Charlotte-Geneviève Doussot, sa soeur mineure, Guillaume Le Picard, sieur de Longpré, intéressé dans les affaires du roi, et Marie-Françoise Doussot, sa femme, demeurant tous dans la même maison, rue Saint-Sauveur, (lesdits Doussot, enfants de défunt François Doussot, architecte et expert ordinaire des bâtiments du roi, et de Jacqueline Herbet, laquelle a renoncé à la communauté par acte passé le 11 septembre 1708, devant Foucault et Gaschier), à Louis Gaudet, marchand teinturier, et Adrienne Doussot, sa femme, demeurant rue des Arcis, de 150 livres de rente sur les aides et gabelles provenant de la succession dudit Doussot, moyennant 3.000 livres., 4 juin 1709; MC/ET/II/364
      Pièces jointes: 1688, 27 avril. Procuration donnée par François Herbet, prêtre, chapelain en l'église de Paris, demeurant rue Saint-Bon, à François Doussot, son beau-frère, lui donnant pouvoir de recevoir le montant du rachat ou amortissement des rentes provenant de la succession de Jean Herbet, architecte et entrepreneur et Marie Loyer, père et mère du comparant, et de la dame Doussot.
      1687, 28 novembre. Compte entre François Herbet et François Doussot des recettes et dépenses relatives à la succession de Jean Herbet, faites par ledit Doussot depuis le décès de son beau-père (21 mai 1686), jusqu'à ce jour.
    - Inventaire après décès de Pierre Fouquet, seigneur de la Regnoudière, intendant des affaires de la marquise de Louvoyes, rue de la Jussienne, époux de Françoise Bourgeois, 29 juillet 1709; MC/ET/II/364
      inventaire après décès; Jussienne (rue de la); Fouquet, Pierre (seigneur de la Regnoudière); Bourgeois, Françoise
    - Testament de Jacquette Coneuf, fille majeure, rue de la Vieille Place aux Veaux, 9 août 1709; MC/ET/II/364
      testament; Vieille-Place-aux-Veaux (rue de la); Coneuf, Jacquette
    - Inventaire après décès de Charles d'Angennes, brigadier général des armées; lieutenant au régiment de la marine, rue du Petit-Musc, époux de Henriette-Madeleine Desmarets de Vaubourg, 30 septembre 1709; MC/ET/II/364
      inventaire après décès; Petit-Musc (rue du); Angennes, Charles d'; Desmarets de Vaubourg, Henriette-Madeleine; militaire du rang
    - Inventaire après décès de Yves Olivier, garde et archer de Paris, rue de la Savonnerie, époux de Marguerite Leclerc, 4 octobre 1709; MC/ET/II/364
      inventaire après décès; Savonnerie (rue de la); Olivier, Yves; Leclerc, Marguerite; militaire du rang
    - Contrat de mariage entre Jacques Bonneau, cordonnier, rue des Arcis et Marie-Anne Bocquillon, veuve de Jean Guyot, garçon cabaretier, rue de la Savonnerie, 6 octobre 1709; MC/ET/II/364
      contrat de mariage; Savonnerie (rue de la); Arcis (rue des); Bonneau, Jacques; Bocquillon, Marie-Jeanne; Guyot, Jean; cordonnier; restaurateur
    - Inventaire après décès de Jean-Baptiste Natain, menuisier ébéniste, pont-aux-Choux, époux de Anne Allard, 22 novembre 1709; MC/ET/II/364
      inventaire après décès; Natain, Jean-Baptiste; Allard, Anne; menuisier; ébéniste
    - Testament de Marie Perrot, fille majeure, rue de la Vannerie, 26 novembre 1709; MC/ET/II/364
      testament; Vannerie (rue de la); Perrot, Marie
    - Contrat de mariage entre Pierre-Antoine Grieu, menuisier ébéniste, Pont-aux-Choux et Anne Allard, veuve de Jean-Baptiste Natain, menuisier ébéniste, Pont-aux-Choux, 21 décembre 1709; MC/ET/II/364
      contrat de mariage; Grieu, Pierre-Antoine; Allard, Anne; Natain, Jean-Baptiste; menuisier; ébéniste
    - GRIEU (Pierre Antoine) menuisier ébéniste Pont au choix § Mariage de .. et de Marie Anne Allard veuve de Svs/te/ Natain maître menuisier ébéniste, 21 décembre 1709; MC/ET/II/364
      contrat de mariage; Grieu, Pierre Antoine
    - COURTOIS Pierre maître ébéniste § Présent au mariage Pierre Antoine Grieu menuisier ébéniste, 21 décembre 1709; MC/ET/II/364
    - Contrat de mariage entre Joseph Saugrain, libraire, Quai de Gesvres et Jeanne Thoury, fille de Jacques Thoury (décédé), fabricant d'instruments de mathématiques, quai de Gesvres, 22 décembre 1709; MC/ET/II/364
      contrat de mariage; Gesvres (quai de); Saugrain, Joseph; Thoury, Jeanne; Thoury, Jacques; libraire
    - Inventaire après décès de Marguerite Bluet, femme de Pierre Barré, maître ferrandier, rue Pierre-au-Lard, 24 décembre 1709; MC/ET/II/364
      inventaire après décès; Pierre-au-Lard (rue); Bluet, Marguerite; Barré, Pierre
  - Minutes. 1710, janvier - 1710, juillet, janvier 1710 - juillet 1710; MC/ET/II/365
    1710, janvier à 3 avril: actes dressés par Antoine I Belot.
    1710, 13 mai et 30 mai à juillet: actes dressés par Antoine II Belot.
    - Oppenordt (Alexandre Jean) ébéniste ordinaire du Roi § Rente constitué au profit de .., 8 août 1702 - 25 février 1710; MC/ET/II/365
      constitution de rente; Oppenordt, Alexandre Jean
    - Renonciation à la succession de son frère par Michel Vignon, ordinaire de la musique du roi, demeurant à Versailles, suivie d’un consentement., 5 janvier 1710; MC/ET/II/365
      renonciation; Vignon, Michel; accord; musicien; Versailles (Yvelines)
    - Chapoux (René), marchand orfèvre, pont Notre-Dame § Procuration, 15 janvier 1710; MC/ET/II/365
      procuration; Chapoux, René
    - Contrat de mariage entre Jean-Baptiste Berthiot, huissier à verge au Châtelet, Pont-Marie et Marguerite Charlet filles de François Charlet (décédé), commis aux aides, Pont-au-Change, 7 février 1710; MC/ET/II/365
      contrat de mariage; Change (pont au); Marie (pont); Berthiot, Jean Baptiste; Charlet, Marguerite; Charlet, François; huissier de justice